# 委托购买股权的长投确认

提问人：smileberry 时间：2019-12-09 17:35:00
请教各位版主，有关长投确认的问题：
A 公司原直接持有 B 公司30% 股权，按照权益法核算。本年 A 公司与C公司签署了《委托收购协议》，约定 A 公司委托 C 公司以 X 万元的价格收购另一方持有的 B 公司20% 股权，协议约定相关表决权委托给 A 公司行使（A公司可自行行使表决权且无需在具体行使该等表决权时另行取得 C公司的授权），同时约定 A 公司将于两年后按照约定价格回购（回购价为6,594+6%/年利息-C公司取得的分红）。
（ 1 ）如仅按此协议条款，是否可以认为 A公司实质为对 B 公司的增资，同时对 C 公司的借款？
A公司于账面确认对 B公司的长投同时确认对 C公司的借款，并按期 50%计提投资收益，同时按期计提利息费用；在 B 公司分红时，A 公司减少长投并相应冲减 C 公司的借款
（ 2 ）如果 C 公司实际未按约定将表决权交给 A 公司，是否还能按照上述方式处理？

回答人：chenyiwei
1 、这种可能性比较大，但建议首先就这些条款的有效性获取律师意见，并关注实际执行情况，获取 A 直接行使对应表决权的事实证据等，在核实协议条款合规且有效执行的基础上，可以认可按照该代持协议，确认一项对 B的股权投资和对 C 的负债，并就该负债确认利息支出，对股权投资按权益法核算。
2 、如果 C 公司实际未按约定将表决权交给 A 公司，则应根据具体情况来考虑，如表决权受限制的具体程度、是否影响收益权等，根据具体情况判断。
但因为 A 此前已经持有 B的 30% 股权，已具有重大影响，故如果其他方面的股东权利能够有效行使，则对该 20%股权仍然是权益法核算。